# 基建期被罚款的账务处理

提问人：877046713 时间：2017-03-24 16:27:41
请教陈老师，我单位一个新开工项目因对土地利用不合理，被国土局罚款 30 万，这部分罚款我单位计入基建成本，不计入营业外支出，请问这样合理吗？基建期不出损益表，总不能没到生产期就弄出亏损啊，这个就是现实情况，但是竣工决算时总能把这种挑出来，到底该计入哪里

回答人：chenyiwei
这部分罚款不是固定资产达到预定可使用状态所必需的合理支出，应直接计入营业外支出处理，不能计入工程成本。另外，并不存在基建期不能有利润表这一说。